臺灣高等法院臺南分院刑事裁定　一００年度抗字第三六九號
抗告人
即被告　黃泓竣
　　　　　　　　（現於法務部矯正署雲林看守所羈押）
上列抗告人因違反槍砲彈藥刀械管制條例案件，不服臺灣雲林地
方法院中華民國一○○年十一月八日裁定（一○○年度重訴字第
一號），提起抗告，本院裁定如下：
    主    文
抗告駁回。
    理    由
一、抗告意旨略以：檢察官提出之證據不足以證明抗告人涉犯槍
    砲彈藥刀械管制條例罪嫌，且相關證據資料不具有證據能力
    ，證人業於警詢及偵訊中製作筆錄，無勾串供述之虞。抗告
    人有健全之家庭、固定職業，及年邁父母有待奉養，並無逃
    亡之虞，為此提出抗告云云。
二、按羈押被告，審判中不得逾三月，但有繼續羈押之必要者，
    得於期間未滿前，經法院依第一○一條或第一○一條之一規
    定訊問被告後，以裁定延長之；又延長羈押期間，偵查中不
    得逾二月，以延長一次為限。審判中每次不得逾二月，如所
    犯最重本刑為一○年以下有期徒刑以下之刑者，第一審、第
    二審以三次為限，第三審以一次為限，刑事訴訟法第一○八
    條第一項前段、第五項，分別定有明文。又被告有無羈押之
    原因與羈押之必要性，以及執行羈押後，其羈押之原因是否
    依然存在，需否繼續羈押，均屬法院得依職權裁量之事項，
    倘不違背客觀存在之經驗法則或論理法則，即無違背法令可
    言，且據憑之基礎事實判斷，並不以嚴格證明為必要，其以
    自由證明，即為充足（最高法院一○○年度台抗字第七一二
    號裁定意旨參照）。
三、本件抗告人因違反槍砲彈藥刀械管制條例案件，經原審訊問
    後，認涉犯槍砲彈藥刀械管制條例第七條第一項未經許可販
    賣衝鋒槍罪，犯罪嫌疑重大，所犯之罪，係屬最輕本刑為五
    年以上有期徒刑之罪，且未經許可販賣衝鋒槍罪名倘成立時
    ，恐遭判處死刑、無期徒刑或七年以上有期徒刑之罪刑，基
    於一般人趨吉避兇、脫免刑責、不甘受罰之心態，足認其害
    怕司法制裁，而有相當理由認為具有逃亡之相當或然率存在
    ，其逃匿以規避審判程式進行之可能性甚高，即有刑事訴訟
    法第一○一條第一項第三款之羈押原因。又若命其具保、責
    付或限制住居等侵害較小之手段，實不足以確保審判、執行
    之順利進行；況抗告人涉犯之販賣衝鋒槍罪嫌，對社會治安
    的危害甚大，權衡國家刑事司法權之有效行使、社會秩序及
    公共利益及抗告人身自由之私益及防禦權受限制之程度等一
    切情狀，非予羈押，顯難進行審判、執行，而認有羈押之必
    要，諭知自民國一○○年六月十五日起執行羈押三月在案。
    並於羈押期間將屆滿，訊問抗告人後，認為羈押原因依然存
    在，並未消滅，仍有繼續羈押之必要，裁定延長羈押二月。
    本院經核原審裁定，並無不當。抗告人抗告稱：其無串證之
    虞，且無逃亡事之虞云云，指摘原審裁定不當，為無理由，
    應予駁回。
四、據上論斷，應依刑事訴訟法第四百十二條，裁定如主文。
中    華    民    國    100   年    11    月    29    日
                  刑事第一庭審判長法官  茆  臺  雲
                                  法官  陳  義  仲
                                  法官  蔡  長  林
以上正本證明與原本無異。
不得再抗告。
                                書記官  李  培  薇
中    華    民    國    100   年    11    月    29    日